臺灣高等法院刑事裁定　　　　　　　　 96年度交抗字第820號
抗　告　人
即受處分人　甲○○
上列抗告人因違反道路交通管理處罰條例案件，不服臺灣板橋地
方法院中華民國96年9月17日所為裁定（96年度交聲字第1229號
），提起抗告，本院裁定如下：
    主  文
抗告駁回。
    理  由
一、抗告意旨略以：各國對於車輛車牌之懸掛皆有相異之規定，
    即將號牌懸掛於車前或車後明顯處，謂易於辨明該車輛之車
    種、車主等，觀美系車之前方車牌亦懸掛於車前保桿之側方
    ，亦通過監理單位檢驗合格，行駛於一般道路上，顯車牌之
    懸掛位置同樣能達成車輛辨識無疑。抗告人隨卷所呈之三張
    照片中，分別立於車輛前方左側、正面、右方等處站立拍攝
    ，顯足以辨識車牌之原貌，原裁定書所云，實難折服，應將
    原裁定撤銷云云。
二、按汽車號牌每車兩面，應正面懸掛固定於車輛前後端之明顯
    適當位置，道路交通安全規則第11條第1項第1款定有明文。
    次按汽車已領有號牌而未懸掛或不依指定位置懸掛者，處汽
    車所有人3,600元以上10,800元以下罰鍰，禁止其駕駛，並
    吊銷其牌照、號牌，道路交通管理處罰條例第12條第1項第7
    款、第2項，亦分別定有明文。
三、異議人即受處分人甲○○於民國96年6月24日1時43分許，駕
    駛其所有之車號DM-9546號自用小客車，行經臺北縣三重市
    ○○路○段21號前，有「號牌不依指定位置懸掛」之違規行
    為，經臺北縣政府警察局三重分局警員當場攔停並填製臺北
    縣政府警察局北縣警交字第C00000000號舉發違反道路交通
    管理事件通知單（下稱舉發通知單）舉發，並經原處分機關
    於96月8月9日以北監自裁字第裁40-C 00000000號違反道路
    交通管理事件裁決書，依道路交通管理處罰條例第12條第1
    項第7款、第2項之規定，裁處罰鍰新臺幣（下同）5,400元
    ，並吊銷牌照。
四、經查：異議人甲○○於96年6月24日1時43分許，駕駛車號
    DM-9546號自用小客車，行經臺北縣三重市○○路○段21號前
    ，有「號牌不依指定位置懸掛」之違規行為，並經警員當場
    攔停掣單舉發之事實，有採證照片乙張（原裁定誤為3張）
    及舉發通知單1紙在卷足憑，堪認屬實。而按車輛應依指定
    位置懸掛車輛號牌之本旨，乃在辨識車籍、特定車輛，對交
    通安全之維護有事前管理、事後規制追究之功效，茲事體大
    。本件異議人既係領有駕駛執照之駕駛人，就「道路交通安
    全規則」第8條前段規定「汽車牌照」包括號牌、行車執照
    ，為行車之許可憑證，由汽車所有人向公路監理機關申請登
    記」及第11條第1項第1款「汽車號牌每車兩面，應正面懸掛
    於車輛前後端之明顯適當位置」等規定，當應知之甚稔。而
    依採證照片所示，可知異議人上開車輛之號牌係懸掛在前保
    險桿之最左方轉角之處，然依一般行車方向，車輛行進時，
    一般警員多係站立於路邊即行進車輛之右方進行採證舉發，
    再有關採證之科學儀器如測速機器等亦多有放置在行進車輛
    之右方路邊，是以，異議人前開車輛之號牌既懸掛在車前保
    險桿之最左方轉角處，由車輛之右方觀之，顯難看見該號牌
    所示之車號甚明，足徵該號牌所設置之位置，並非明顯適當
    之位置無疑，異議人猶辯稱該處十分明顯云云，無非圖卸之
    詞，難以採信。
五、綜上所述，本件異議人確於前述時、地，有「號牌不依指定
    位置懸掛」之違規行為，事證明確，其上開所辯不足採信。
    從而，原處分機關依據道路交通管理處罰條例第12條第1項
    第7款、第2項及違反道路交通管理事件統一裁罰基準表之規
    定，裁處新臺幣5,400元罰鍰並吊銷牌照，核無違誤。原審
    因認本件受處分人之異議為無理由，應予駁回，經核並無不
    當。審酌抗告人所檢附之三張舉證照片（見原審卷第6頁、
    第7頁），拍攝之角度顯然均係立於系爭車輛前方近距離拍
    攝所得，縱抗告人自認該等照片係分別立於車輛前左側、正
    面、右方等處站立拍攝，且均能明確辨認該車牌號碼云云，
    惟核，該情顯與一般人所認定車輛左側、右側之常情不符；
    至抗告人上開車輛之號牌係懸掛在前保險桿之最左方已屬轉
    角之處，幾已近乎在車輛之左側（見原審卷第11頁，警方採
    證照片），竟仍逕自認定符合車輛前後端之明顯適當位置之
    規定，自難採認，抗告人抗告，核無理由，應予駁回。
據上論結，應依道路交通管理處罰條例第89條、道路交通案件處
理辦法第26條，刑事訴訟法第412條，裁定如主文。
中　　華　　民　　國　　96　　年　　11 　　月　8 　　日
                  交通法庭審判長法　官  吳昭瑩
　　　　　　　　　　　　　　　　法  官  蘇隆惠
　　　　　　　　　　　　　　　　法  官  李正紀
以上正本證明與原本無異。
不得再抗告。
                                書記官  鄭信昱
中　　華　　民　　國　　96　　年　　11　　月　　8 　　日
